福建金門地方法院刑事判決　　　　　　　　96年度易字第27號
公　訴　人　福建金門地方法院檢察署檢察官
被　　　告　乙○○
上列被告因恐嚇案件，檢察官提起公訴（96年度偵字第198號）
後，聲請改依協商程序而為判決，本院判決如下：
    主  文
乙○○犯恐嚇危害安全罪，處有期徒刑貳月，如易科罰金，以新
臺幣壹仟元折算壹日，減為有期徒刑壹月，如易科罰金，以新臺
幣壹仟元折算壹日，緩刑貳年。
    事  實
一、乙○○之父梁讚成於民國95年12月22日下午2時40分許，前
    往金門縣金湖鎮蓮庵里峰上17之2號甲○○住處，因祖產問
    題與甲○○發生口角爭執，梁讚成心生不悅，將屋內桌、椅
    推翻在地，甲○○之妻丙○○質問梁讚成為何無故砸損屋內
    家具，乙○○在屋外聽聞心生不悅而入內，竟基於傷害他人
    身體之犯意，先出手拉起丙○○前胸衣服，再用力將丙○○
    推撞床面，致其受有下背挫傷之傷害（傷害部分公訴不受理
    ）。甲○○見狀上前攔阻，並要求丙○○報警處理，乙○○
    竟基於恐嚇之犯意，對丙○○恫嚇稱：不能叫警察，否則就
    要將其打死等語，致丙○○心生畏懼，致生危害於安全，嗣
    警員據報到場處理，始悉上情。
二、案經金門縣警察局金湖警察所報請福建金門地方法院檢察署
    檢察官偵查起訴。
    理  由
一、訊據被告乙○○於本院審理時坦承犯行，並有告訴人丙○○
    及證人甲○○在96年6月11日於檢察官前具結後之證述在卷
    可稽（偵卷第25、26頁），堪認被告自白與事實相符，應為
    真實。
二、核被告所為，係犯刑法第305條恐嚇危害安全罪。查被告未
    曾受有期徒刑之宣告，有臺灣高等法院全國前案簡列表1紙
    在卷（本院卷第55頁），本件被告認罪，經與檢察官於審判
    外達成協商之合意，其內容為：「被告犯恐嚇危害安全罪，
    處有期徒刑貳月，如易科罰金，以新臺幣壹仟元折算壹日，
    減為有期徒刑壹月，如易科罰金，以新臺幣壹仟元折算壹日
    ，緩刑貳年。」。經查：上開協商合意並無刑事訴訟法第45
    5條之4第1項所列情形之一，檢察官聲請改依協商程序而為
    判決，核無不合，爰不經言詞辯論，於協商合意範圍內為協
    商判決。
三、應適用之法條：刑事訴訟法第455條之4第2項、第455條之8
    、第454條第2項，刑法第305條、第41條第1項、第74條第1
    項，刑法施行法第1條之1，中華民國96年罪犯減刑條例第2
    條第1項第3款、第7條。
四、本判決除有刑事訴訟法第455條之4第1項第1款、第2款、第4
    款、第6款、第7款所定情形之一，或違反同條第2項規定者
    外，不得上訴。
中　　華　　民　　國　　96   年     12    月    18    日
                        刑事庭  法  官  周美玲
上正本證明與原本無異。
如不服本判決應於送達後10日內向本院提出上訴書狀（並附繕本
）；如上訴書狀未敘述上訴之理由者，並應於上訴期間屆滿後20
日內向本院補提上訴理由書。
中　　華　　民　　國　　96　　年　　12　　月　　18　　日
                                書記官  陳鴻璋
附錄本案論罪科刑法條全文：
中華民國刑法第305條
以加害生命、身體、自由、名譽、財產之事，恐嚇他人致生危害
於安全者，處2年以下有期徒刑、拘役或3百元以下罰金。
